Minutes et répertoires du notaire François BOURON, juillet 1734 - 22 septembre 1780 (étude XXIX)
Archives nationales
Minutes et répertoires du notaire François BOURON (étude XXIX)
juillet 1734 - 22 septembre 1780
MC/ET/XXIX/419/A - MC/ET/XXIX/562
Etude XXIX; Bouron, François
Archives nationales de France
Minutes et répertoires: la loi 2008-696 du 15 juillet 2008 relative aux archives a fixé à 75 ans à compter de la date de l'acte, ou à 25 ans à compter de la date du décès de l'intéressé si ce délai est plus bref, le délai de communication des minutes et répertoires des notaires; ce délai est porté à 100 ans à compter de la date de l'acte si le document se rapporte à un mineur (code du Patrimoine, articles L213-2, 4e d et 5e).
Autres documents de l'étude (dossiers de clients, comptabilité...): s'agissant d'archives privées, ces documents sont communicables selon les modalités fixées par le déposant ou le donateur.
Certains documents ne sont pas accessibles en raison de leur mauvais état de conservation.
Versement
Attention: ce notaire n'a pas laissé de répertoire pour son activité dans l'étude XXIX
Accès aux instruments de recherche de tous les notaires de l’étude XXIX
Archives de l'étude XXIX
- Minutes de François BOURON, juillet 1734 - 22 septembre 1780; MC/ET/XXIX/419/A - MC/ET/XXIX/562
  - Minutes. 1734, 1er juillet - 9 juillet, 1er juillet - 9 juillet 1734; MC/ET/XXIX/419/A
    Informations concernant le classement:
    Le niveau inférieur de description, quand il existe, correspond aux minutes d'actes. Toutes les minutes ne sont pas forcément décrites une à une. Les descriptions de ces minutes sont plus ou moins détaillées.
    - Inventaire après décès. Claude Dabit marchand de vins, 2 juillet 1734; MC/ET/XXIX/419/A
      Informations complémentaires:
      marchandises de vins
      Origine de l'information:
      Étude XXIX, relevé partiel d'actes, 4 mars 1720-29 octobre 1737 (4106 actes), par Thierry Boudignon, v. 1993 (base de données migrée: voir contexte dans le Plan d’orientation général - Notaires de Paris, guides thématiques du Minutier).
      Date de création de la notice: 2004
      inventaire après décès; Dabit, Claude; commerçant
    - Donation. Guillaume Turpin (épouse) (hoir). Reine Clotilde Camus., 3 juillet 1734; MC/ET/XXIX/419/A
      donation; Turpin, Guillaume; Camus, Reine-Clotilde
    - Succession, arrèté de compte. Jules Malo Coetquen (comte de Combourg). De Saint-Malo Gouverneur., 4 juillet 1734; MC/ET/XXIX/419/A
      partage; compte; Saint-Malo (Ille-et-Vilaine); Coetquen, Jules-Malo (comte de Combourg)
    - Testament olographe fait à Mantes le 30 juin 1733 de Nicolas Bernier, maître de musique de la chapelle du roi, déposé par Martin Bouron, notaire honoraire au Châtelet.-Legs à Mle N. Buisson, ci-devant maîtresse de musique à Tours, native de Blois, à sa filleule (ses antates et un clavecin), au sieur Delacroix, maître de musique du roi en sa Sainte-Chapelle (planches gravées de ses motets), à Garron, musicien ordinaire de la chapelle du roi (ses motets) à Forqueray père, officier de musique de la chambre du roi (viole) à Mansion, maître de musique à Notre-Dame de Mantes, 6 juillet 1734; MC/ET/XXIX/419/A
      Autres dépouillement(s):
      Fichier dit 'général' XVIIe-XVIIIe siècles.; Fichier Musique XVIIIe siècle.
      testament; dépôt de pièces; Bernier, Nicolas; Bouron, Nicolas; Buisson (Melle); Delacroix (M.); Garron (M.); Forqueray (M.); Mansion (M.); officier de la Chapelle du roi (Ancien Régime); musicien
    - Titre nouvel. François Germain. Draveil (Val-de-Marne) (église Saint-Rémy). [maison], 6 juillet 1734; MC/ET/XXIX/419/A
      titre nouvel; Germain, François
    - Vente. Gilles Manoury. Jean François Martin. Louis Morant. (hôtellerie croix blanche). Saint-Cyr (Yvelines), 7 juillet 1734; MC/ET/XXIX/419/A
      acte de vente; Manoury, Gilles; Martin, Jean-François; Morant, Louis
    - Apprentissage. Etienne Curlu. Jean Baptiste Pigeon. Maître pâtissier., 8 juillet 1734; MC/ET/XXIX/419/A
      contrat d'apprentissage; Curlu, Etienne; Pigeon, Jean-Baptiste; pâtissier
    - Constitution. Claude de Tercy. Suisse., 8 juillet 1734; MC/ET/XXIX/419/A
      constitution de rente; Tercy, Claude de
    - Bail. Paul de Grivel, Comte d' Ouroy. Louis de Bourbon comte de Clermont. Grenelle (rue de) [hôtel, état des lieux]., 9 juillet 1734; MC/ET/XXIX/419/A
      bail; Grenelle (rue de); Grivel, Paul de (comte d' Ouroy); Clermont, Louis de Bourbon-Condé (1709-1771, comte de)
    - Baptistaire annexé à une rente. id. 12/12/1735 et 13/01/1736 Guillaume Barbe. Sainte-Marguerite (paroisse) { 1683 08 11 }. Faiseur d'instruments de musique., 9 juillet 1734; MC/ET/XXIX/419/A
      acte d'état civil; dépôt de pièces; constitution de rente; Sainte-Marguerite (paroisse); Barbe, Guillaume; facteur d'instruments de musique
    - Baptistaire annexé à une rente. Jean Baptiste Hebert. Valet de chambre du contrôleur général des finances. Caen (Calvados) Paroisse Saint-Sauveur., 9 juillet 1734; MC/ET/XXIX/419/A
      acte d'état civil; dépôt de pièces; constitution de rente; Caen (Calvados); Hebert, Jean-Baptiste; employé de maison
    - Baptistaire annexé à une rente. Marie Françoise Moreau. Saint-Louis-en-l'île (paroisse) { 1710 04 09 }., 9 juillet 1734; MC/ET/XXIX/419/A
      acte d'état civil; dépôt de pièces; constitution de rente; Moreau, Marie-Françoise
    - Baptistaire annexé à une rente. Maxime Georges Gaultier. Saint-Séverin (paroisse) { 1687 07 25 }. Curé de la paroisse de Bonne-Nouvelle, 9 juillet 1734; MC/ET/XXIX/419/A
      acte d'état civil; dépôt de pièces; constitution de rente; Saint-Séverin (paroisse); Gaultier, Maxime-Georges; curé
    - Baptistaire annexé à une rente. Angélique Marguerite Bouron. Saint-Germain-le-Vieil (paroisse) { 1711 09 29 }. Notaire. [Martin Bouron], 9 juillet 1734; MC/ET/XXIX/419/A
      acte d'état civil; dépôt de pièces; constitution de rente; Saint-Germain-le-Vieux (paroisse); Bouron, Angélique-Marguerite; Martin Bouron; notaire
    - Baptistaire annexé à une rente. Marie Anne Bouron. Saint-Germain-le-Vieil (paroisse) { 1714 05 16 }. Notaire. [Martin Bouron], 9 juillet 1734; MC/ET/XXIX/419/A
      acte d'état civil; dépôt de pièces; constitution de rente; Saint-Germain-le-Vieux (paroisse); Bouron, Marie-Anne; Martin Bouron; notaire
    - Baptistaire annexé à une rente. Cyprien Hubault. Saint-Louis-en-l'île (paroisse) { 1682 06 24 }. Religieux profès de la Mercy, 9 juillet 1734; MC/ET/XXIX/419/A
      acte d'état civil; dépôt de pièces; constitution de rente; Hubault, Cyprien; religieux
    - Baptistaire annexé à une rente. Françoise Jacqueline Bussier. Saint-Paul (paroisse) { 1671 12 21 }., 9 juillet 1734; MC/ET/XXIX/419/A
      acte d'état civil; dépôt de pièces; constitution de rente; Saint-Paul (paroisse); Bussier, Françoise-Jacqueline
    - Baptistaire annexé à une rente. François Noël Garin. Saint-Jean-le-Rond (paroisse) { 1723 01 22 }. Suisse. Suisse de l'église de Paris [François Garin], 9 juillet 1734; MC/ET/XXIX/419/A
      acte d'état civil; dépôt de pièces; constitution de rente; Garin, François-Noël; Garin, François
    - Baptistaire annexé à une rente. François Gabriel Waroquier. Saint-Pierre-des-Arcis (paroisse) { 1684 06 02 }. Prêtre chêvier de la Sainte-Chapelle, 9 juillet 1734; MC/ET/XXIX/419/A
      acte d'état civil; dépôt de pièces; constitution de rente; Saint-Pierre-des-Arcis (paroisse); Waroquier, François-Gabriel; prêtre
    - Baptistaire annexé à une rente. Veuve Pierre Fouchot. Marie Elisabeth Lhotellier. Saint-Eustache (paroisse) { 1681 03 21]. Marchand épicier. [voir Fouchot Pierre], 9 juillet 1734; MC/ET/XXIX/419/A
      acte d'état civil; dépôt de pièces; constitution de rente; Saint-Eustache (paroisse); Fouchot, Pierre; Lhotellier, Marie-Elisabeth; commerçant; commerçant
    - Baptistaire annexé à une rente. Jacques Beillard. Saint-Leu-St-Gilles (paroisse) { 1689 07 26 }. Valet de Garde-robe de la Reine, 9 juillet 1734; MC/ET/XXIX/419/A
      acte d'état civil; dépôt de pièces; constitution de rente; Beillard, Jacques
    - Baptistaire annexé à une rente. Marie Antoinette Caron. Paroisse Quesnoy-en-Artois Le (Pas-de-Calais), 9 juillet 1734; MC/ET/XXIX/419/A
      acte d'état civil; dépôt de pièces; constitution de rente; Caron, Marie-Antoinette
    - Baptistaire annexé à une rente. André Honore. Saint-Paul (paroisse) { 1725 03 13 }. Valet de chambre marquise Nicolay [Louis Honoré], 9 juillet 1734; MC/ET/XXIX/419/A
      acte d'état civil; dépôt de pièces; constitution de rente; Saint-Paul (paroisse); Honore, André; employé de maison
    - Echange. Antoine Louis Rouille. Pierre Paul Brochant (veuve). Geneviève Lecouteulx. Toussus-le-Noble (Yvelines) [terres]., 9 juillet 1734; MC/ET/XXIX/419/A
      échange; Toussus-le-Noble (Yvelines); Rouille, Antoine-Louis; Brochant, Pierre-Paul; Lecouteulx, Geneviève
    - Succession, abstention. Jean Jacques Barbe (veuve). Louise Feret. Charles Vanheck (maître peintre) neveu de Louise Feret.. Châtelet huissier priseur, 9 juillet 1734; MC/ET/XXIX/419/A
      renonciation; Barbe, Jean-Jacques; Feret, Louise; Vanheck, Charles; huissier de justice; commissaire-priseur; peintre
    - Constitutions de rente (trois actes) concernant Louis Chauveau, peintre, demeurant au pont Marie., 28 juillet 1734; MC/ET/XXIX/419/A
      Histoire de l'art, 1700-1750, études XIII à XXXIX (env. 7.500 actes), par Mireille Rambaud, 1966-1975 (fichier papier entièrement dématérialisé; voir contexte dans le Plan d’orientation général - Notaires de Paris, guides thématiques du Minutier).
      Date de révision: 2010
      Date de création de la notice: 2008
      constitution de rente; Marie (pont); Chauveau, Louis; peintre
  - Minutes. 1734, 10 juillet - 1734, 30 juillet, 10 juillet 1734 - 30 juillet 1734; MC/ET/XXIX/419/B
    - Vente. Louise marguerite Morisse. Jean Pierre Salmont. (maison près cathédrale). Rouen (Seine-Maritime). Marchand à Rouen (Seine-Maritime), 10 juillet 1734; MC/ET/XXIX/419/B
      acte de vente; Rouen (Seine-Maritime); Morisse, Louise-Marguerite; Salmont, Jean-Pierre; commerçant
    - Vente d'héritage. Pierre Lorrillard. René Berger. Louvres (Val-d'Oise) [maison et terres]; Roissy-en-France (Val-d'Oise) [terres], 14 juillet 1734; MC/ET/XXIX/419/B
      acte de vente; Roissy-en-France (Val-d'Oise); Lorrillard, Pierre; Berger, René
    - Notoriété (baptistaire cité). Jacqueline Françoise Queru de Surdon. Surdon (Orne) (paroisse) {. { 1687 06 08 }, 14 juillet 1734; MC/ET/XXIX/419/B
      notoriété; Queru de Surdon, Jacqueline-Françoise
    - Succession, renonciation. Claude Mamessy. Voiturier par terre. Roanne (Loire), 16 juillet 1734; MC/ET/XXIX/419/B
      renonciation; Roanne (Loire); Mamessy, Claude; transporteur de marchandises
    - Mariage. Louis François Bonneval. Bernarde Catherine Broulart, bourgeois de Paris, 18 juillet 1734; MC/ET/XXIX/419/B
      contrat de mariage; Bonneval, Louis-François; Broulart, Bernarde-Catherine
    - Vente de grains. Antoine Olivier Navarre. Jean Lemaire. [terres]. Saint-Mard (Seine-et-Marne), 21 juillet 1734; MC/ET/XXIX/419/B
      acte de vente; Saint-Mard (Seine-et-Marne); Navarre, Antoine-Olivier; Lemaire, Jean
    - Crosson (Jean) tapissier aux Gobelins rue Mouffetard § Mariage de .., 21 juillet 1734; MC/ET/XXIX/419/B
      Artisans XVIIIe siècle, par M. Rambaud et C. Grodecki, 1956-1977 ( fichier papier entièrement dématérialisé; voir contexte dans le Plan d’orientation général - Notaires de Paris, guides thématiques du Minutier).
      Date de révision: 2011-2012
      Date de création de la notice: 2010
      contrat de mariage; Crosson, Jean
    - Aveux déposés. Maximilien de Saint-Denis de Tilloy. François Renault de Lalande de Planoy de Labonniere., 21 juillet 1734; MC/ET/XXIX/419/B
      Saint-Denis de Tilloy, Maximilien de; Renault de Lalande de Planoy de Labonniere, François
    - Transaction quittance.. Aimé François marquis de Balay. Messia (Jura). Montmorot (Jura) (habitants de), 22 juillet 1734; MC/ET/XXIX/419/B
      accord; quittance; Montmorot (Jura); Balay, Aimé-François (marquis de)
    - Succession, extraits déposés. Germain Petit. Germaine Chalouvrier (veuve), 22 juillet 1734; MC/ET/XXIX/419/B
      partage; extrait d'acte; dépôt de pièces; Petit, Germain; Chalouvrier, Germaine
    - Grandhomme (Pierre) maître maçon, entrepreneur de bâtiments rue d'Argenteuil § Quittance, 23 juillet 1734; MC/ET/XXIX/419/B
      quittance; Grandhomme, Pierre
    - Mariage. Jean Crossort. Jeanne Gignet. Tapissier aux Gobelins, 24 juillet 1734; MC/ET/XXIX/419/B
      contrat de mariage; Crossort, Jean; Gignet, Jeanne; tapissier
    - Baptistaire annexé à une rente. Claude Gédéon Dumetz. Saint-Eustache (paroisse) { 1682 09 24 }. président Chambre des Comptes., 28 juillet 1734; MC/ET/XXIX/419/B
      acte d'état civil; dépôt de pièces; constitution de rente; Saint-Eustache (paroisse); Dumetz, Claude-Gédéon
    - Chauveau (Louis), peintre ,[de l'académie de Saint-Luc], au pont Marie § Constitution, 28 juillet 1734; MC/ET/XXIX/419/B
      constitution de rente; Chauveau, Louis
    - Baptistaire annexé à une rente. Catherine Geneviève Cumont. Saint-Germain-l'Aux. (paroisse) { 1723 08 20 }., 28 juillet 1734; MC/ET/XXIX/419/B
      acte d'état civil; dépôt de pièces; constitution de rente; Saint-Germain-l'Auxerrois (paroisse); Cumont, Catherine-Geneviève
    - Baptistaire annexé à une rente. Marie Nicole Angibout. Saint-Louis (paroisse) { 1724 08 20 }. Marchand Grainier. [Nicolas Angibout], 28 juillet 1734; MC/ET/XXIX/419/B
      acte d'état civil; dépôt de pièces; constitution de rente; Angibout, Marie-Nicole; Nicolas Angibout; commerçant
    - Baptistaire annexé à une rente. Claude Gédéon Denis Dumetz. Saint-Eustache (paroisse) { 1721 11 28 }., 28 juillet 1734; MC/ET/XXIX/419/B
      acte d'état civil; dépôt de pièces; constitution de rente; Saint-Eustache (paroisse); Dumetz, Claude-Gédéon-Denis
    - Baptistaire annexé à une rente. Gabriel Nicolas Taupinart de Tiliere. Saint-Séverin (paroisse) { 1693 10 18 }., 28 juillet 1734; MC/ET/XXIX/419/B
      acte d'état civil; dépôt de pièces; constitution de rente; Saint-Séverin (paroisse); Taupinart de Tiliere, Gabriel-Nicolas
    - Baptistaire annexé à une rente. Épouse Gabriel Nicolas Taupinart de Tiliere. Geneviève Anne de Loys. Saint-Jean-en-Grève (paroisse) { 1693 01 31 }., 28 juillet 1734; MC/ET/XXIX/419/B
      acte d'état civil; dépôt de pièces; constitution de rente; Saint-Jean-en-Grève (paroisse); Taupinart de Tiliere, Gabriel-Nicolas; Loys, Geneviève-Anne de
    - Baptistaire annexé à une rente. Claude Taupinart. Saint-André-des-Arts (paroisse) { 1728 08 21 }. Taupinard de Tillere Gabriel Nicolas, 28 juillet 1734; MC/ET/XXIX/419/B
      acte d'état civil; dépôt de pièces; constitution de rente; Saint-André-des-Arts (paroisse); Taupinart, Claude; Taupinard de Tillere, Gabriel-Nicolas
    - Baptistaire annexé à une rente. Léonard Nicolas Cumont. Saint-Germain-l'Auxerrois (paroisse) { 1722 07 26 }. Laurent Geneviève (épouse Barthélemy Cumont), 28 juillet 1734; MC/ET/XXIX/419/B
      acte d'état civil; dépôt de pièces; constitution de rente; Saint-Germain-l'Auxerrois (paroisse); Cumont, Léonard-Nicolas; Geneviève, Laurent; Barthélemy Cumont
    - Baptistaire annexé à une rente. Louis Chauveau. Stockhom { 1699 12 08 }. Peintre., 28 juillet 1734; MC/ET/XXIX/419/B
      acte d'état civil; dépôt de pièces; constitution de rente; Chauveau, Louis; peintre
    - Baptistaire annexé à une rente. André Gabriel Taupinart. Saint-André-des-Arts (paroisse) { 1723 02 13 }. Substitut procureur général. [Gabr. N. Taupinard de Tilleres], 28 juillet 1734; MC/ET/XXIX/419/B
      acte d'état civil; dépôt de pièces; constitution de rente; Saint-André-des-Arts (paroisse); Taupinart, André-Gabriel; Taupinard de Tillières, Gabriel N.
    - Baptistaire annexé à une rente. Marin Martin Pechenard. Saint-Eustache (paroisse) { 1705 02 15 }. Bourgeois de Paris, 28 juillet 1734; MC/ET/XXIX/419/B
      acte d'état civil; dépôt de pièces; constitution de rente; Saint-Eustache (paroisse); Pechenard, Marin-Martin
    - Constitution. Joseph Robin. Suisse., 28 juillet 1734; MC/ET/XXIX/419/B
      constitution de rente; Robin, Joseph
    - Succession, liquidation et partage. Nicolas Lestard. Maître pâtissier, 29 juillet 1734; MC/ET/XXIX/419/B
      liquidation; partage; Lestard, Nicolas; pâtissier
    - Titre nouvel. François Claude Peillot de Lagarde. Mouffetard (rue). [maison]. (église Saint-Médard/chapelle N.D. de Reilhac), 30 juillet 1734; MC/ET/XXIX/419/B
      titre nouvel; Mouffetard (rue); Saint-Médard (église); Peillot de Lagarde, François-Claude
  - Minutes. 1734, août - 1734, septembre, août 1734 - septembre 1734; MC/ET/XXIX/420
    - Etat des meubles (ann. obligation). Claude Cugnier. Pierre François Sere de Rieux. Tableau. marchand Epicier, 2 août 1734; MC/ET/XXIX/420
      Tableaux
      obligation; Cugnier, Claude; Sere de Rieux, Pierre-François; commerçant; commerçant
    - Notoriété. Nicolas Charles Claude Prevost de Saint-Cyr Leplessis. Anne Ruau Dutronchot, 4 août 1734; MC/ET/XXIX/420
      notoriété; Leplessis, Nicolas-Charles-Claude; Ruau Dutronchot, Anne
    - Succession, également. Pierre Dafflond. Elisabeth Corbiere (épouse). Suisse de l'église Saint-Paul, 9 août 1734; MC/ET/XXIX/420
      partage; Dafflond, Pierre; Corbiere, Elisabeth
    - Vente d'héritage. Edmé Lemot (épouse). Philbert Orry. Madeleine Largentier (épouse Lemot). [terres]. Nogent-sur-Seine (Aube), 9 août 1734; MC/ET/XXIX/420
      acte de vente; Nogent-sur-Seine (Aube); Lemot, Edmé; Orry, Philbert; Largentier, Madeleine
    - Vente. Michel Velut de Lacrosniere. Jean Mabille. Prècheurs (rue des) [maison]; Saint-Denis (rue) [maison ens.levrette r.], 11 août 1734; MC/ET/XXIX/420
      acte de vente; Prêcheurs (rue des); Saint-Denis (rue); Velut de Lacrosniere, Michel; Mabille, Jean
    - Mariage. Jean Baptiste Leprince. Marguerite Bénédite Goyard. Cabaretier charcutier à Villejuif (Val-de-Marne). Charcutier, 12 août 1734; MC/ET/XXIX/420
      contrat de mariage; Leprince, Jean-Baptiste; Goyard, Marguerite-Bénédite; charcutier
    - Convention. Fabrique de la paroisse St-Germain-le-Vieux Paris. Veuve Claude Pigalle. Calende (rue de la)., 12 août 1734; MC/ET/XXIX/420
      convention; Pigalle, Claude; Collin, Françoise
    - Vente. Jacques Caron (sieur de laboullaye). René Berger. Louvres (Val-d'Oise) [terres]; Roissy (Val-d'Oise) [terres], 14 août 1734; MC/ET/XXIX/420
      acte de vente; Louvres (Val-d'Oise); Caron, Jacques; Berger, René
    - Mariage. Jacques Lecouteulx. Catherine Paule Lecouteulx. Marchand à Rouen(Seine-Maritime) Jean Etienne Lecouteulx], 17 août 1734; MC/ET/XXIX/420
      contrat de mariage; Rouen (Seine-Maritime); Lecouteulx, Jacques; Lecouteulx, Catherine-Paule; Lecouteulx, Jean Etienne; commerçant
    - Baptistaire annexé à une rente. Marie Mitilde Marguerite de Sere. Saint-Roch (paroisse) { 1720 05 25 }. Conseiller Parlement [François Joseph de Sere], 18 août 1734; MC/ET/XXIX/420
      acte d'état civil; dépôt de pièces; constitution de rente; Saint-Roch (paroisse); Sere, Marie-Mitilde-Marguerite de; Sere, François Joseph de
    - Saint-Julien (Arnaud de), marchand orfèvre joaillier, rue Saint-Louis § Constitution, 18 août 1734; MC/ET/XXIX/420
      constitution de rente; Saint-Julien, Arnaud de
    - Baptistaire annexé à une rente. Angélique Geneviève Clery. Saint-Roch (paroisse) { 1718 01 29 }., 18 août 1734; MC/ET/XXIX/420
      acte d'état civil; dépôt de pièces; constitution de rente; Saint-Roch (paroisse); Clery, Angélique-Geneviève
    - Baptistaire annexé à une rente. Marie Louise Hermant. Saint-Gervais (paroisse) { 1733 05 05 }., 18 août 1734; MC/ET/XXIX/420
      acte d'état civil; dépôt de pièces; constitution de rente; Saint-Gervais (paroisse); Hermant, Marie-Louise
    - Baptistaire annexé à une rente. Louis Nicomède Tristan. Saint-Germain-l'Aux. (paroisse) { 1704 08 23 }. Capitaine au régiment Richelieu, 18 août 1734; MC/ET/XXIX/420
      acte d'état civil; dépôt de pièces; constitution de rente; Saint-Germain-l'Auxerrois (paroisse); Tristan, Louis-Nicomède
    - Baptistaire annexé à une rente. Catherine Aviat. Saint-Merry (paroisse) { 1715 03 17 }. Receveur des tailles [Jean Aviat], 18 août 1734; MC/ET/XXIX/420
      acte d'état civil; dépôt de pièces; constitution de rente; Saint-Merri (paroisse); Aviat, Catherine; Jean, Aviat; percepteur
    - Baptistaire annexé à une rente. Épouse Claude Dubuisson. Barbe Nicolas Aviat. Saint-Merry (paroisse) { 1713 06 09 }. payeur des gages Cour des Monnaies, 18 août 1734; MC/ET/XXIX/420
      acte d'état civil; dépôt de pièces; constitution de rente; Dubuisson, Claude; Aviat, Barbe-Nicolas
    - Baptistaire annexé à une rente. Épouse Arnaud de Saint-Jullien. Denise Lescarde. Saint-Barthélemy (paroisse) { 1704 01 26 }. Marchand Orfèvre., 18 août 1734; MC/ET/XXIX/420
      acte d'état civil; dépôt de pièces; constitution de rente; Saint-Barthélemy (paroisse); Saint-Jullien, Arnaud de; Lescarde, Denise; orfèvre
    - Baptistaire annexé à une rente. Épouse Pierre Chefdeville. Jeanne Hermant. Saint-Leu-St-Gilles (paroisse) { 1710 03 07 }. Marchand Apothicaire. ean Hermant], 18 août 1734; MC/ET/XXIX/420
      acte d'état civil; dépôt de pièces; constitution de rente; Saint-Leu-Saint-Gilles (paroisse); Chefdeville, Pierre; Hermant, Jeanne; Jean Hermant; commerçant; pharmacien
    - Baptistaire annexé à une rente. Pierre François Louis Gourlin. Saint-Benoît (paroisse) { 1723 10 13 }., 18 août 1734; MC/ET/XXIX/420
      acte d'état civil; dépôt de pièces; constitution de rente; Gourlin, Pierre-François-Louis
    - Baptistaire annexé à une rente. Épouse Bernard Gourlin. Marie Louise Felix. Saint-Benoît (paroisse) { 1699 11 04 }. Marchand Mercier., 18 août 1734; MC/ET/XXIX/420
      acte d'état civil; dépôt de pièces; constitution de rente; Gourlin, Bernard; Felix, Marie-Louise; commerçant
    - Baptistaire annexé à une rente. Marie Anne de Latouche Desnoues. Saint-Sulpice (paroisse) { 1702 05 26 }. Desnoues[voir Latouche], 18 août 1734; MC/ET/XXIX/420
      acte d'état civil; dépôt de pièces; constitution de rente; Saint-Sulpice (paroisse); Latouche, Desnoues-Marie-Anne de
    - Baptistaire annexé à une rente. Marguerite Lucas. Saint-Benoît (paroisse) { 1712 03 30 }. Marchand Libraire. [Claude Jombert] [Claude Lucas, bourgeois de Paris], 18 août 1734; MC/ET/XXIX/420
      acte d'état civil; dépôt de pièces; constitution de rente; Lucas, Marguerite; Jombert, Claude; Claude, Lucas; libraire
    - Baptistaire annexé à une rente. André Collomb. Saint-Jacques-de-la-Boucherie. (paroisse) { 1701 04 18 }. Maître fourbisseur. [André Chalochet graveur], 18 août 1734; MC/ET/XXIX/420
      acte d'état civil; dépôt de pièces; constitution de rente; Saint-Jacques-de-la-Boucherie (paroisse); Collomb, André; André Chalochet; armurier; graveur
    - Baptistaire annexé à une rente. Jeanne Françoise Billore. Ste-Marguerite (paroisse) { 1723 05 09 }. Ebéniste. [Nicolas Billore menuisier], 18 août 1734; MC/ET/XXIX/420
      acte d'état civil; dépôt de pièces; constitution de rente; Sainte-Marguerite (paroisse); Billore, Jeanne-Françoise; Nicolas Billore; ébéniste; menuisier
    - Baptistaire annexé à une rente. Marie Catherine Clisson. Saint-Médard (paroisse) { 1713 02 18 }. Bourgeois de Paris [Pierre Clisson], 18 août 1734; MC/ET/XXIX/420
      acte d'état civil; dépôt de pièces; constitution de rente; Saint-Médard (paroisse); Clisson, Marie-Catherine; Clisson, Pierre
    - Baptistaire annexé à une rente. Marie Claude Desormeaux. Saint-Germain-l'Aux. (paroisse) { 1678 07 05 }. Marchand Orfèvre. [Simon Desormeaux], 18 août 1734; MC/ET/XXIX/420
      acte d'état civil; dépôt de pièces; constitution de rente; Saint-Germain-l'Auxerrois (paroisse); Desormeaux, Marie-Claude; Simon Desormeaux; orfèvre